【裁判字號】    98,抗,545
【裁判日期】    980330
【裁判案由】    聲請退還裁判費
【裁判全文】
臺灣高等法院民事裁定                   98年度抗字第545號
抗  告  人  第一商業銀行股份有限公司
法定代理人  甲○○
代  理  人  乙○○
抗告人與相對人摩比爾科技股份有限公司等間，因請求清償借款
事件，聲請退還裁判費，對於中華民國97年12月22日臺灣臺北地
方法院97年度審重訴字第11號所為裁定，提起抗告，本院裁定如
下：
    主  文
抗告駁回。
抗告訴訟費用由抗告人負擔。
    理  由
一、按：原告撤回其訴者，訴訟費用由原告負擔。其於第一審言
    詞辯論終結前撤回者，得於撤回後三個月內聲請退還該審級
    所繳裁判費三分之二，民事訴訟法第83條固有明文規定；惟
    查：最高法院97年度臺抗字第 297號亦著有：「民事訴訟法
    第83條第 1項關於原告於第一審言詞辯論終結前撤回其訴，
    得於撤回後三個月內聲請退還該審級所繳裁判費三分之二之
    規定，係為鼓勵當事人撤回無益或不必要之訴訟，以減省法
    院之勞費而設。此項退還裁判費之規定，僅於當事人明示撤
    回其訴時，始有適用。至依同法第190條或第191條規定視為
    撤回其訴之情形，則不得聲請退還裁判費。」之裁判意旨，
    足資參照。
二、本件抗告人於民國(以下同)97年 8月19日向原法院對於相對
    人等提起清償借款給付之訴，原法院定於97年9月30日上午9
    時25分為言詞辯論期日，抗告人到場為訴之聲明及事實理由
    之陳述，因相對人未到場，原法院當場改定97年10月28日上
    午 9時25分為言詞辯論期日，並通知相對人等到場，惟兩造
    經合法通知，均未到場，原法院以兩造無正當理由遲誤言詞
    辯論期日，視為兩造合意停止訴訟程序；原法院於同日依職
    權續行訴訟程序，另定於97年11月20日下午 2時22分為言詞
    辯論期日，兩造經合法通知，仍遲誤言詞辯論期日，未據到
    場，依民事訴訟法第191條第2項之規定，視為撤回其訴；原
    法院於97年11月21日以北院隆民淨97年度審重訴字第11號函
    ，通知兩造本件業經依法視為抗告人撤回其訴等情，有原法
    院97年度審重訴字第11號民事卷足稽，依首揭最高法院97年
    度臺抗字第297號裁判意旨，抗告人非得聲請退還裁判費。
三、從而，抗告人聲請退還本件裁判費，於法無據，原法院裁定
    駁回其聲請，經核尚無違誤；抗告意旨，仍持陳詞指摘原法
    院之裁定不當，求予廢棄，為無理由，應予駁回。
四、據上論結，本件抗告為無理由，依民事訴訟法第495條之1第
    1項、第449條第 1項、第95條、第78條之規定，裁定如主文
    。
中    華    民    國    98    年    3     月    30    日
                    民事第五庭
                        審判長法  官  魏麗娟
                              法  官  梁宏哲
                              法  官  陳博享
正本係照原本作成。
不得再抗告。
中    華    民    國    98    年    3     月    30    日
                              書記官  鄭靜如


司法院資訊處製作；財團法人民間司法改革基金會備份。
